# 求助陈版主，坏账准备描述的疑惑。

提问人：liuweisheng 时间：2021-06-27 08:05:05
本期收回的坏账准备怎么理解，跟转回有什么区别。谢谢版主解惑。

回答人：chenyiwei
“本期收回”指本期收回的应收款项对应的坏账准备金额小于原计提金额的差额。例如，某项应收账款原值 1000 元，已计提坏账准备 600 万元，本期实际收回 550 万元，则本期收回坏账准备为：600-（1000-550）=600-450=150万元。另外转销坏账准备 450 万元（=1000-550）。
“转回”是在没有发生实际回收的情况下，根据对债务人履约能力的评估认为本期末应计提的坏账准备余额小于年初已计提余额的差额。